【裁判字號】    89,上訴,2969
【裁判日期】    890322
【裁判案由】    毒品危害防制條例
【裁判全文】
臺灣高等法院刑事判決                          八十九年度上訴字第二九六九號
    上  訴  人
    即  被  告  甲○○
右上訴人因毒品危害防制條例案件，不服臺灣桃園地方法院八十九年度訴字第三○八
號中華民國八十九年三月二十二日第一審判決（起訴案號：臺灣桃園地方法院檢察署
八十九度毒偵緝字第十七號），提起上訴，本院判決如左：
    主    文
上訴駁回。
    事    實
一、甲○○前曾有多次違反麻醉藥品管理條例前科，最近一次為於民國八十五年間因
    違反麻醉藥品管理條例案件，經本院判處有期徒刑七月確定，刑期起算日八十五
    年十一月二十九日，指揮書執畢日期八十六年六月二十日，縮刑期滿日期八十六
    年六月十四日，猶不知悛悔。復因施用毒品案件，經臺灣桃園地方法院以八十七
    年度毒聲字第一二四七號裁定送觀察、勒戒後，認無繼續施用毒品之傾向，由台
    灣高等法院於八十七年十一月二十四日以八十七年度上易字第三００八號判決免
    刑確定。嗣又基於施用第一級毒品海洛因之犯意，於八十八年九月十八日，在桃
    園縣桃園市○○○○街三八巷二號六樓，施用第一級毒品海洛因一次；又另基於
    施用第二級毒品安非他命之犯意，於同日在上址，施用第二級毒品安非他命一次
    ；嗣為警於八十八年九月十九日二十二時三十分許，在其上址住處查獲，並扣得
    其友人徐躍（另案審理）所有之第一級毒品海洛因毛重０．四公克（淨重０．一
    四公克、包裝重０．二０公克）、第二級毒品安非他命十二．六公克、施用毒品
    器具吸食器一組，經原審以八十八年度毒聲字第六五二四號裁定送觀察、勒戒後
    ，仍有繼續施用毒品傾向。
二、案經桃園縣警察局桃園分局報告台灣桃園地方法院檢察署檢察官偵查起訴。
    理      由
一、訊據被告甲○○對於右揭事實，於原審審理時均供承不諱（見原審卷第十頁背）
    ，且其於八十八年九月十九日二十二時三十分許在桃園縣桃園市○○○○街三八
    巷二號六樓為警查獲時，所採集之尿液，經送台灣檢驗科技股份有限公司檢驗結
    果呈安非他命類、鴉片類陽性反應，有卷附之該公司濫用藥物尿液檢驗報告書乙
    紙足稽（見台灣桃園地方法院檢察署八十八年度毒偵字第三七五號卷第三十七頁
    ），且扣案之第一級毒品海洛因毛重０．四公克（淨重０．一四公克、包裝重０
    ．二０公克），經送驗後確係第一級毒品海洛因，有法務部調查局八十八年十月
    十三日鑑定通知書乙紙在卷可按（見原審卷第十三頁），及第二級毒品安非他命
    毛重十二．六公克扣案足稽（見原審卷第十五頁），足徵被告之自白與事實相符
    ，堪予採信。又被告前因施用毒品案件，經裁定送觀察勒戒，認無繼續施用毒品
    傾向，業經臺灣高等法院於民國八十七年十一月二十四日以八十七年度上易字第
    三００八號判決免刑確定，此有台灣桃園地方法院檢察署刑案資料查註紀錄表一
    紙、及卷附之臺灣高等法院八十七年度上易字第三００八號判決在卷可憑（見原
    審卷第十七頁），其於五年後再犯毒品危害防制條例第十條之罪，經原審裁定送
    觀察、勒戒後，認有繼續施用毒品傾向，並有原審八十八年度毒聲字第六五二四
    號裁定書及台灣桃園看守所附設觀察勒戒所八十九年一月十八日桃女監衛字第０
    ０一五一號函暨附「有無繼續施用毒品傾向證明書」附卷可參（見八十九年毒偵
    緝字第一七號卷第二十六頁）。是本件事證明確，被告犯行洵堪認定。
二、核被告所為，係犯毒品危害防制條例第十條第一項、第二項之施用第一級、第二
    級毒品罪。其持有第一級海洛因、第二級毒品安非他命，既意在供己施用，其持
    有之低度行為應為施用之高度行為吸收，均不另論罪。又被告所犯上開施用第一
    、二級毒品罪間，犯意各別，所犯構成要件不同，應予分論併罰。而被告曾有如
    事實欄所載之犯行及執行情形，有台灣桃園地方法院檢察署刑案資料查註紀錄表
    在卷可按（見八十八年毒偵字第三七五號卷第二十五頁），其於五年內再犯本案
    有期徒刑以上之罪，為累犯，應依法加遞重其刑。原審審酌被告前因施用毒品，
    業經觀察、勒戒後，又二犯施用毒品犯行，戕害己身及犯後態度等一切情狀，量
    處施用第二級毒品處有期徒刑捌月，及施用第一級毒品處有期徒刑玖月，並定其
    應執行有期徒刑壹年月，以資懲儆，並沒收銷燬扣案之毒品。經核認事用法均
    無不當，量刑亦稱妥適，應予維持，被告上訴意旨仍執前詞，指摘原判決不當，
    自無理由，應予駁回。
三、據上論斷，應依刑事訴訟法第三百六十八條規定，判決如主文。
本案經檢察官陳維練到庭執行職務。
中    華    民    國    八十九    年      九        月    三十          日
                        臺灣高等法院刑事第一庭
  審判長法  官  李  相  助
                                  法  官  王  振  興
                                  法  官  蔡  光  治
右正本證明與原本無異。
施用第一級毒品部分如不服本判決應於收受送達後十日內向本院提出上訴書狀，其未
敘述上訴之理由者並得於提起上訴後十日內向本院補提理由書（均須按他造當事人之
人數附繕本）。
施用第二級毒品部份不得上訴。
                                  書記官  王  才  生
中    華    民    國    八十九    年      十        月    二十六        日
附錄：本案論罪科刑法條全文
毒品危害防制條例第十八條第一項
查獲之毒品及專供製造或施用毒品之器具，不問屬於犯人與否，均沒收銷燬之。但合
於醫藥或研究之用者，得不予銷燬。
毒品危害防制條例第十條
施用第一級毒品者，處六月以上五年以下有期徒刑。
施用第二級毒品者，處三年以下有期徒刑。


司法院資訊處製作；財團法人民間司法改革基金會備份。
